【裁判字號】    89,易,477
【裁判日期】    890523
【裁判案由】    恐嚇等
【裁判全文】
臺灣士林地方法院刑事判決                          八十九年度易字第四七七號
    公  訴  人  臺灣士林地方法院檢察署檢察官
    被      告  乙○○
右列被告因公共危險等案件，經檢察官提起公訴（八十九年度偵字第一八八三號），
本院判決如左：
    主  文
乙○○以加害生命、身體、財產之事，恐嚇他人致生危害於安全，處有期徒刑伍月，
如易科罰金以參佰元折算壹日。
扣案之汽油五公升沒收之。
    事  實
一、乙○○與甲○○ (起訴書誤載為陳怡玲) 原為男女朋友關係，於民國八十九年一
    月三十一日晚間九時許，二人在電話中起爭執，乙○○盛怒下遂於電話中對甲○
    ○恐嚇稱：將用汽油燒死伊全家等語，致生危害於甲○○及其家人生命身體財產
    之安全，嗣後乙○○旋基於預備放火燒燬有人居住住宅之故意，駕車裝載備用汽
    油桶所裝之汽油五公升，前往台北市○○區○○街二段九巷之三號甲○○之住處
    前，甫到現場，旋經據報前來之員警逮捕，並當場扣得乙○○所攜帶預備供放火
    用之汽油五公升。
二、案經臺北市政府警察局大同分局報請臺灣士林地方法院檢察署檢察官偵查起訴。
    理  由
一、訊據被告乙○○坦承右揭恐嚇犯行以及車載汽油至被害人甲○○住處之事實，惟
    否認有何預備放火之故意，辯稱：伊只是剛好載著汽油桶，並未有放火之故意云
    云。經查：右揭事實，業據被害人甲○○於本院具結證稱詳實，而被告預備放火
    之事實，有被告攜帶至被害人住處之汽油五公升扣案可證，觀以被告甫出言恐嚇
    將放火燒被害人家人後，旋載汽油至該址，而斯時被害人及其家人復於住處內，
    被告所為，應係出於放火故意所表現之預備行為，被告所辯未有放火故意云云，
    尚不足採信，綜上，事證明確，被告犯行應堪認定。
二、核被告所為，係犯刑法第三百零五條之恐嚇罪及同法第一百七十三條第四項之預
    備放火燒燬有人使用之住宅罪。被告所為恐嚇犯行，僅在電話中向被害人為之，
    及至被告住處時，即遭警逮捕，並未出言恐嚇乙節，業據被害人甲○○於本院證
    述甚明，是公訴意旨另認：被告於被害人住處另有恐嚇事實乙節，不能證明之，
    然此無礙於同一犯罪事實之認定，併此敘明。被告所犯上開二罪間有方法結果之
    牽連關係，應依刑法第五十五條規定，從較重之刑法第三百零五條恐嚇罪處斷。
    爰審酌被告犯罪之動機僅因與前女友爭執即率爾出此手段、品性、生活狀況、智
    識程度、犯罪所生之損害，及犯罪後態度尚稱良好，被害人亦表示不願深究等一
    切情狀，量處如主文所示之刑，並諭知易科罰金之折算標準。又扣案之汽油五公
    升，乃被告所有供預備犯罪之物，並依法宣告沒收。
據上論斷，應依刑事訴訟法第二百九十九條第一項前段，刑法第一百七十三條第四項
、第三百零五條、第五十五條、第三十八條第一項第二款，罰金罰鍰提高標準條例第
一條前段、第二條，判決如主文。
本案經檢察官徐文豪到庭執行職務。
中      華      民      國      八十九      年      五    月  二十三    日
                                    臺灣士林地方法院刑事第二庭
                                              法  官
右正本證明與原本無異。
如不服本判決，應於判決送達後十日內，向本院提出上訴狀。
                                          書記官
中      華      民      國      八十九      年      五    月    十九    日
刑法第一百七十三條第四項
刑法第三百零五條


司法院資訊處製作；財團法人民間司法改革基金會備份。
